Minutes et répertoires du notaire Paul Edmond TOURILLON, 10 mars 1877 - 19 septembre 1899 (étude XXXV)
Archives nationales
- Minutes de Paul Edmond TOURILLON, mars 1877 - 19 septembre 1899; MC/ET/XXXV/1411 - MC/ET/XXXV/1593
  - Minutes. 1895, avril, avril 1895; MC/ET/XXXV/1553
    - Cession de bail par Michel Werner, marchands de machines américaines, demeurant 20, boulevard Poissonnière, et actuellement 85, rue de Richelieu, à Henri Jules Adrien de La Valette, ingénieur des mines, demeurant 62, boulevard Saint-Germain, d'une boutique et dépendances, situées 20, boulevard
      Richelieu (rue de); Poissonnière (boulevard); Saint-Germain (boulevard); La Valette, Henri Jules Adrien de; Werner, Michel
  - Minutes. 1895, mai, mai 1895; MC/ET/XXXV/1554
  - Minutes. 1895, juin, juin 1895; MC/ET/XXXV/1555
  - Minutes. 1895, juillet, juillet 1895; MC/ET/XXXV/1556
  - Minutes. 1895, août - septembre, août - septembre 1895; MC/ET/XXXV/1557
  - Minutes. 1895, octobre - novembre, octobre - novembre 1895; MC/ET/XXXV/1558
  - Minutes. 1895, décembre, décembre 1895; MC/ET/XXXV/1559
  - Minutes. 1896, janvier - février, janvier - février 1896; MC/ET/XXXV/1560
  - Minutes. 1896, mars, mars 1896; MC/ET/XXXV/1561
  - Minutes. 1896, avril, avril 1896; MC/ET/XXXV/1562
  - Minutes. 1896, mai, mai 1896; MC/ET/XXXV/1563
  - Minutes. 1896, juin, juin 1896; MC/ET/XXXV/1564
  - Minutes. 1896, juillet, juillet 1896; MC/ET/XXXV/1565
  - Minutes. 1896, août - septembre, août - septembre 1896; MC/ET/XXXV/1566
  - Minutes. 1896, octobre - novembre, octobre - novembre 1896; MC/ET/XXXV/1567
  - Minutes. 1896, décembre, décembre 1896; MC/ET/XXXV/1568
  - Minutes. 1897, janvier, janvier 1897; MC/ET/XXXV/1569
  - Minutes. 1897, février, février 1897; MC/ET/XXXV/1570
  - Minutes. 1897, mars, mars 1897; MC/ET/XXXV/1571
  - Minutes. 1897, avril - mai, avril - mai 1897; MC/ET/XXXV/1572
  - Minutes. 1897, juin, juin 1897; MC/ET/XXXV/1573
  - Minutes. 1897, juillet, juillet 1897; MC/ET/XXXV/1574
  - Minutes. 1897, août - septembre, août - septembre 1897; MC/ET/XXXV/1575
  - Minutes. 1897, octobre - novembre, octobre - novembre 1897; MC/ET/XXXV/1576
  - Minutes. 1897, décembre, décembre 1897; MC/ET/XXXV/1577
  - Minutes. 1898, janvier, janvier 1898; MC/ET/XXXV/1578
  - Minutes. 1898, février, février 1898; MC/ET/XXXV/1579
  - Minutes. 1898, mars, mars 1898; MC/ET/XXXV/1580
  - Minutes. 1898, avril, avril 1898; MC/ET/XXXV/1581
  - Minutes. 1898, mai, mai 1898; MC/ET/XXXV/1582
    - Liquidation des biens dépendants de la succession de Julie Cécile Boitel veuve de Charles Prosper Gabriel Leroy., 25 mai 1898; MC/ET/XXXV/1582
      MC/RE/XXXV/32
      liquidation; partage; Boitel, Julie Cécile; Leroy, Charles Prosper Gabriel
  - Minutes. 1898, juin, juin 1898; MC/ET/XXXV/1583
  - Minutes. 1898, juillet - août, juillet - août 1898; MC/ET/XXXV/1584
  - Minutes. 1898, septembre, septembre 1898; MC/ET/XXXV/1585
  - Minutes. 1898, octobre, octobre 1898; MC/ET/XXXV/1586
  - Minutes. 1898, novembre - décembre, novembre - décembre 1898; MC/ET/XXXV/1587
  - Minutes. 1899, janvier - février, janvier - février 1899; MC/ET/XXXV/1588
  - Minutes. 1899, mars, mars 1899; MC/ET/XXXV/1589
  - Minutes. 1899, avril, avril 1899; MC/ET/XXXV/1590
  - Minutes. 1899, mai, mai 1899; MC/ET/XXXV/1591
  - Minutes. 1899, juin - juillet, juin - juillet 1899; MC/ET/XXXV/1592
  - Minutes. 1899, 1er août - 19 septembre, 1er août - 19 septembre 1899; MC/ET/XXXV/1593
- Répertoires de Paul Edmond TOURILLON, 1er janvier 1872 - 28 octobre 1899; MC/RE/XXXV/28 - MC/RE/XXXV/32, MC/RE/XXXV/35 - MC/RE/XXXV/36
  - Répertoire. 1874, 16 novembre - 1879, 7 avril, 16 novembre 1874 - 7 avril 1879; MC/RE/XXXV/28
    Répertoire des notaires Philibert Turquet (16 novembre 1874 - 9 mars 1877) et Paul Edmond Tourillon (10 mars 1877 - 7 avril 1879).
    Informations concernant le classement et la cotation:
    Le niveau inférieur de description, quand il existe, correspond aux mentions d'actes contenues dans le répertoire. Parmi celles-ci, certaines peuvent y être décrites, de manière plus ou moins détaillée. Pour consulter l'acte proprement dit, il convient de rechercher la cote au niveau des articles (registre ou liasse) des minutes du notaire (cote de type 'MC/ET').
    - Obligation par la société Filature de lin d'Amiens, rue d'Uzès, n° 2, à Paris, au profit de Léon Rivière, rue de Verneuil, n° 47, et autres., 30 avril 1878
      Informations concernant le classement et la cotation du document:
      Attention: la cote de répertoire (de type 'MC/RE') ne permet pas de consulter la minute de l'acte. ll convient de rechercher la cote de la minute (de type 'MC/ET') au niveau des articles (registre ou liasse) de minutes du notaire.
      L'accès aux images numérisées des pages du répertoire se fait au niveau de description supérieur (' Répertoire du notaire '), rubrique ' Consulter les archives numérisées associées'.
      La suite de cet acte se trouve à la date du 17 janvier 1887 (ratification de mainlevée), ET/XXXV/1477.
      obligation; Amiens (Somme); Uzès (rue d'); Verneuil (rue de); Rivière, Léon
    - Vente par Edmond Guillaut et Fanny Louise Perin, son épouse, rue de Monceau, n° 12, à la société le Phénix, rue La Fayette, n° 33, représentée par Alphonse Eric Joly de Banneville, rue de Clichy, n° 14, et Edouard Vautrey, rue Lafiltte, n° 37, moyennant 200 000 francs, 5 avril 1879
      acte de vente; Clichy (rue de); La-Fayette (rue); Laffitte (rue); Monceau (rue de); Guillaut, Edmond; Joly de Banneville, Alphonse Eric; Perin, Fanny Louise; Vautrey, Edouard
  - Répertoire. 1879, 7 avril - 1884, 27 septembre, 7 avril 1879 - 27 septembre 1884; MC/RE/XXXV/29
    - Vente par Marie Mélanie Touzelin, propriétaire, boulevard Malesherbes, n° 54, veuve de Pierre Hippolyte Gustave Berard, à la compagnie d'assurances le Phénix, n° 33, rue La Fayette, de maison rue Laffitte, n° 35, moyennant 32500 francs., 22 février 1884
      acte de vente; La-Fayette (rue); Laffitte (rue); Malesherbes (boulevard); Bérard, Pierre Hippolyte Gustave; Touzelin, Marie Mélanie
  - Répertoire. 1884, 27 septembre - 1890, 1er mars, 27 septembre 1884 - 1er mars 1890; MC/RE/XXXV/30
    - Vente par Pauline Amélie Bogelot, veuve de Henri Bernard Leclerc, avenue de Wagram, n° 53, à la société ou Compagnie Le Phénix, rue Lafayette, n° 33, d'un immeuble, avenue de Wagram, n° 53, moyennant 1 515 000 francs. A la suite, du 4 avril 1885, réalisation de vente., 23 mars 1885 - 4 avril 1885
      acte de vente; La-Fayette (rue); Wagram (avenue de); Bogelot, Pauline Amélie; Leclerc, Henri Bernard
    - Vente par Adolphe Gourbaut, quai aux Fleurs, n° 2, à la société Le Phénix, compagnie d'assurances, rue Lafayette, n° 33, d'un immeuble, avenue de Wagram, n°s 59 et 61, moyennant 2 000 000 francs. A la suite, du 1er avril 1892, quittance par Marie Marguerite Alexandrine de Croix, propriétaire, rue de Grenelle, n° 29, veuve de Hervé Anne Olivier Henri Adrien marquis de Caulaincourt, et Alexandrine Blanche Charlotte Ernestine de Croix, propriétaire, rue de la Chaise, n° 3, veuve de Marie Alexandre Amédée comte d'Audigis, à la compagnie d'assurances Le Phénix, de la somme de 363 000 francs., 18 juin 1885 - 1er avril 1892
      acte de vente; Chaise (rue de la); Fleurs (quai aux); Grenelle (rue de); Andigné, Marie Alexandre Amédée d' (1822?-1884); Caulaincourt, Hervé Anne Olivier Henri Adrien de (1819-1865); Croix, Alexandrine Blanche Charlotte Ernestine de (1841-1929?); Croix, Marie Marguerite Alexandrine de (1832-1911); Gourbaut, Adolphe
    - Vente par Casimir André Joseph Mayran de Chamisso, capitaine d'infanterie, rue d'Erlanger, n° 10, à la compagnie d'assurances contre l'Incendie du Phénix, rue Lafayette, n° 33, de maison, rue Saint Georges, n° 4, moyennant 225 000 francs., 14 juin 1887
      acte de vente; Erlanger (rue); La-Fayette (rue); Saint-Georges (rue); Mayran de Chamisso, Casimir André Joseph (1852-1902); officier (armée)
  - Répertoire. 1890, 1er mars - 1894, 20 décembre, 1er mars 1890 - 20 décembre 1894; MC/RE/XXXV/31
    - Vente par Athanase Boulingre, propriétaire, et Marie Caroline Mignan, son épouse, rue Laffitte, n° 41, à la société le Phénix, de maison, rue Laffitte, n° 1, moyennant 530 000 francs., 30 septembre 1892
      acte de vente; Laffitte (rue); Boulingre, Athanase; Mignan, Marie Caroline
  - Répertoire. 1894, 20 décembre - 1899, 28 octobre, 20 décembre 1894 - 28 octobre 1899; MC/RE/XXXV/32
    Répertoire des notaires Paul Edmond Tourillon (20 décembre 1894 - 19 septembre 1899) et Simon Poisson (21 septembre - 28 octobre 1899).
  - Table alphabétique par client. 1872 - 1893, MC/RE/XXXV/35
    Table alphabétique par client des notaires Philipbert Turquet (1872-1877) et Paul Edmond Tourillon (1878-1893).
    708 MI 1
  - Table alphabétique par client. 1894 - 1899, MC/RE/XXXV/36